【裁判字號】    89,訴,2883
【裁判日期】    891230
【裁判案由】    偽造文書
【裁判全文】
台灣台中地方法院刑事判決                        八十九年度訴字第二八八三號
    公  訴  人  臺灣台中地方法院檢察署檢察官
    被      告  乙○○
右列被告因偽造文書等案件，經檢察官提起公訴（八十九年度偵字第一七三０三號）
，本院判決如左：
    主  文
乙○○行使偽造私文書，足以生損害於他人，處有期徒刑陸月；緩刑參年。
扣案之偽造信用卡壹張（包括背面偽造之「黃瑞文」署押壹枚）沒收之。
    事  實
一、乙○○於民國（下同）八十九年十月二日下午六時三十分許，在臺北市○○路光
    華商場逛街時，見某年籍姓名不詳綽號「阿德」之男子，向其兜售偽造信用卡，
    乙○○明知係偽造之信用卡，竟意圖為自己不法所有，以新臺幣（下同）一萬元
    之價格，向該綽號「阿德」之男子，購入發卡人美商花旗銀行股份有限公司（下
    稱花旗銀行）、卡號四九Ｏ九─六四ＯＯ─一一一一─二九四Ｏ號之偽造信用卡
    一張，隨後乙○○並於不詳地點，在前開購得之偽造信用卡背面持卡人姓名欄上
    ，虛捏冒用「黃瑞文」名義，偽簽「黃瑞文」之署押一枚，足以生損害於真正信
    用卡卡號所有人及黃瑞文。嗣於八十九年十月六日下午六時五十分許，乙○○持
    上開偽造信用卡，至臺中市○區○○路五Ｏ八號地下一樓，由甲○○擔任店長之
    亞聞多媒體電腦專賣店內，購買價值共二萬五千八百四十七元之ＰＬＡＭ、ＩＢ
    Ｍ廠牌ＰＤＡ掌上型電腦產品二部，乙○○表明欲刷卡而將上開偽造信用卡交付
    甲○○行使，在甲○○尚未列印簽帳單前，因發現該信用卡之鐳射標籤有異，遂
    要求乙○○暫留於現場，並報警查詢該信用卡之真偽，經臺中市警察局第一分局
    民權派出所承辦員警向花旗銀行及信用卡聯合處理中心查詢，發現該信用卡實際
    發卡銀行為英國ＮＡＴＩＯＮＡＬ  ＷＥＳＴＭＩＮＳＴＥＲ  ＢＡＮＫ，真正
    持卡人為英國籍女姓人士，而得知該卡係屬偽造之信用卡，乙○○持偽卡刷卡購
    買電腦始未得逞，並扣得上開偽造信用卡一張。
二、案經臺中市警察局第一分局報告移送臺灣臺中地方法院檢察署檢察官偵查起訴。
    理  由
一、訊據被告乙○○於本院審理時除否認有在偽造信用卡背面持卡人姓名欄上偽簽「
    黃瑞文」之署押外，對於其餘事實均自白不諱，惟查被告於警偵訊時坦承其在台
    北光華商場以一萬元購買偽造信用卡後，有在信用卡上簽「黃瑞文」之姓名，是
    隨手想到簽下的之情，且本件事實，復經被害人甲○○於警訊中指述綦詳，並有
    臺中市警察局第一分局民權派出所警員黃光顯之職務報告書、花旗銀行風險管制
    部八十九年十月六日認證偽造信用卡之傳真函各一份附卷足稽，另有偽造之信用
    卡一張扣案可資佐證，是被告於本院審理時翻異前詞，改稱信用卡上之「黃瑞文
    」簽名是「阿德」交給伊信用卡時就簽好的云云，顯係事後卸責之詞，委不足採
    ，本件被告之犯行堪以認定。
二、按在信用卡背面持卡人姓名欄簽署姓名，乃不待依據習慣或特約，單從形式上觀
    察，即足以表示信用卡為簽名署押之人所申請使用之旨，應屬私文書。再按偽造
    私文書罪之成立，固須所偽造者為他人名義之文書，惟所謂他人名義，即非自己
    名義之意，非謂名義人必須實有其人，苟其所偽造之文書，足以使人誤信其為真
    正，雖該名義係出虛捏，亦無妨於偽造罪成立（最高法院二十七年度滬上字第一
    一三號判例可資參照）。本件被告在購得之偽造信用卡背面持卡人姓名欄上偽簽
    虛捏之「黃瑞文」署押一枚，並持該偽造信用卡刷卡購買電腦未得逞，核其所為
    ，係犯刑法第二百十六條、第二百十條之行使偽造私文書罪、同法第三百三十九
    條第三項、第一項之詐欺取財未遂罪。公訴人雖未就被告在購得之偽造信用卡背
    面持卡人姓名欄上偽簽「黃瑞文」之署押，並持該偽卡刷卡消費之犯行予以起訴
    ，惟該部分與已起訴部分有牽連犯之裁判上一罪關係，為起訴效力所及，本院自
    得併予審理。再查被告表明欲刷卡購買電腦而將上開偽造信用卡交付被害人甲○
    ○行使，因被害人發現該信用卡之鐳射標籤有異，經報警查詢而得知該卡係屬偽
    造之信用卡，因此查獲被告持偽卡消費，故被告刷卡所購買之電腦尚未置於自己
    之實力支配之下即被查獲，業經被害人於警訊時供明在卷，依此，被告已著手於
    詐欺取財之實行而不遂，應論以該罪之未遂犯。公訴人認被告觸犯刑法第三百三
    十九條第一項之詐欺取財既遂罪，容有未洽。被告偽造署押之行為，為偽造私文
    書之部分行為，不另論罪。被告偽造私文書之低度行為，應為其行使偽造私文書
    之高度行為所吸收，亦不另論罪。被告所犯上開二罪間，有方法結果之牽連關係
    ，為牽連犯，應依刑法第五十五條之規定，從一重之行使偽造私文書罪處斷。公
    訴意旨另以：被告偽簽黃瑞文之署押於該ＰＤＡ電腦產品消費帳單中，而為偽造
    私文書，再將該帳單持交甲○○以供給付貨款而為行使，足生損害於黃瑞文，因
    認被告另涉刑法第二百十六條、第二百十條之行使偽造私文書罪嫌。惟查本件係
    被告表明欲刷卡購買電腦而將上開偽造信用卡交付被害人行使，被害人在尚未列
    印簽帳單前，因發現該信用卡之鐳射標籤有異，遂要求被告暫留於現場，並報警
    查詢該信用卡之真偽，經臺中市警察局第一分局民權派出所承辦員警向花旗銀行
    及信用卡聯合處理中心查詢，發現該信用卡實際發卡銀行為英國ＮＡＴＩＯＮＡ
    Ｌ  ＷＥＳＴＭＩＮＳＴＥＲ  ＢＡＮＫ，真正持卡人為英國籍女姓人士，而得
    知該卡係屬偽造之信用卡，被告持偽卡刷卡購買電腦始未得逞之情，業據被告坦
    承不諱，核與被害人於警訊中指述情節相符，並有臺中市警察局第一分局民權派
    出所警員黃光顯之職務報告書、花旗銀行風險管制部八十九年十月六日認證偽造
    信用卡之傳真函各一份附卷足稽，因此本件被告在被害人尚未列印簽帳單前即被
    查獲，即無偽簽「黃瑞文」之署押於該ＰＤＡ電腦產品消費帳單中，亦無將該帳
    單持交被害人以供給付貨款而為行使之行為，是被告該部分犯嫌尚屬不足，因公
    訴人認該部分與前開論罪科刑部分，有牽連犯之裁判上一罪關係，故就該部分不
    另為無罪之諭知。爰審酌被告因貪念所致，而購買偽造信用卡盜刷財物，危害社
    會經濟秩序匪淺，惟念及被告素行尚佳，本件於第一次盜刷財物尚未得手即被查
    獲，及於犯後坦承大部分犯行，態度尚佳等一切情狀，量處如主文第一項所示之
    刑，以資懲儆。末查被告前未曾受有期徒刑以上刑之宣告，有台灣高等法院被告
    全國前案紀錄表在卷可按，被告坦承大部分犯行，深具悔意，其經此次刑之宣告
    教訓後，當知所警惕而無再犯之虞，本院綜核各情，認所宣告之刑，以暫不執行
    為適當，故併予宣告緩刑三年，以啟自新。扣案之偽造信用卡一張（包括背面偽
    造之「黃瑞文」署押一枚），係被告所購得，供其向特約商店詐財使用，屬被告
    所有供犯罪所用之物，依刑法第三十八條第一項第二款之規定，諭知沒收之。
據上論斷，應依刑事訴訟法第二百九十九條第一項前段，刑法第二百十六條、第二百
十條、第三百三十九條第一項、第三項、第五十五條、第七十四條第一款、第三十八
條第一項第二款，罰金罰鍰提高標準條例第一條前段，判決如主文。
中      華      民      國    八十九    年     十二     月     三十     日
                                臺灣臺中地方法院刑事第六庭
                                    法  官  張  靜  琪
右正本證明與原本無異。
如不服本判決，應於送達後十日內向本院提出上訴狀(須附繕本)，上訴於台灣高等
法院台中分院。
                                    書記官
中      華      民國    八十九    年     十二     月     三十    日
附錄論罪科刑法條
刑法第二百十六條：
行使第二百十條至第二百十五條之文書者，依偽造、變造文書或登載不實事項或使登
載不實事項之規定處斷。
刑法第二百十條：
偽造、變造私文書，足以生損害於公眾或他人者，處五年以下有期徒刑。
刑法第三百三十九條：
意圖為自己或第三人不法之所有，以詐術使人將本人或第三人之物交付者，處五年以
下有期徒刑、拘役或科或併科一千元以下罰金。
以前項方法得財產上不法之利益或使第三人得之者，亦同。
前二項之未遂犯罰之。


司法院資訊處製作；財團法人民間司法改革基金會備份。
